【裁判字號】    99,易,634
【裁判日期】    990521
【裁判案由】    毒品危害防制條例
【裁判全文】
臺灣板橋地方法院刑事判決               99年度易字第634號
公  訴  人  臺灣板橋地方法院檢察署檢察官
被      告  甲○○
上列被告因違反毒品危害防制條例案件，經檢察官提起公訴（99
年度毒偵字第992 號），被告於準備程序進行中，就被訴事實為
有罪之陳述，本院告知其簡式審判程序之旨，聽取當事人意見後
，裁定依簡式審判程序審理，茲判決如下：
    主  文
甲○○施用第二級毒品，累犯，處有期徒刑柒月。扣案如附表壹
所示之物沒收銷燬、如附表貳所示之物沒收。
    事  實
一、甲○○前因施用第二級毒品案件，經臺灣臺北地方法院以92
    年度毒聲字第2013號裁定送觀察、勒戒，於民國92年12月15
    日執行完畢釋放出所，並由臺灣臺北地方法院檢察署檢察官
    以92年度毒偵字第2266號為不起訴處分確定。於前開觀察、
    勒戒執行完畢釋放後5 年內，復因施用第二級毒品案件，經
    臺灣臺北地方法院以97年度簡字第296 號判決判處有期徒刑
    5 月確定，於97年5 月27日易科罰金執行完畢。詎仍不知悔
    改，基於施用第二級毒品甲基安非他命之犯意，於99年1 月
    19日下午2 時許，在斯時臺北縣中和市○○街109 巷67號14
    樓住處，以將甲基安非他命置入玻璃球組內燒烤吸食之方式
    ，施用甲基安非他命1 次。嗣於99年1 月19日下午5 時50分
    許，在同上處所為警查獲，並扣得其所有如附表1 、2 所示
    施用甲基安非他命所用之物。
二、案經臺北縣政府警察局中和第一分局報告臺灣板橋地方法院
    檢察署檢察官偵查起訴。
    理  由
一、上開犯罪事實，業經被告甲○○於本院審理時坦承不諱，而
    其為警查獲時所採集之尿液，經以酵素免疫分析法初步篩選
    ，再以氣相層析質譜儀分析法確認，確呈現安非他命、甲基
    安非他命陽性反應，有臺北縣政府警察局中和第一分局毒品
    案犯罪嫌犯人姓名及代碼對照表（代碼編號：E0000000號）
    、臺灣檢驗科技股份有限公司濫用藥物檢驗報告（代碼編號
    ：E0000000號）各1 份在卷可稽，並有扣案如附表1 、2 所
    示之物可資佐證，足認被告之自白與事實相符。觀之事實欄
    所載被告前案紀錄，被告於初次經觀察、勒戒執行完畢釋放
    後5 年內，又因施用第二級毒品犯行經追訴處罰，有臺灣高
    等法院被告前案紀錄表1 份附卷可憑，其再犯本案，已不屬
    毒品危害防制條例第20條規定之「初犯」或「5 年後再犯」
    ，應依同條例第10條處罰（最高法院97年度第5 次刑事庭會
    議決議參照）。本案事證明確，被告犯行洵堪認定，應依法
    論科。
二、按甲基安非他命屬毒品危害防制條例第2 條第2 項第2 款規
    定之第二級毒品，核被告所為，係犯毒品危害防制條例第10
    條第2 項之施用第二級毒品罪。其為前揭犯行而持有第二級
    毒品甲基安非他命，持有之低度行為，應為施用之高度行為
    所吸收，不另論罪。被告有如事實欄所示之前案紀錄，於97
    年5 月27日執行完畢乙節，有臺灣高等法院被告前案紀錄表
    1 份存卷可參，其於有期徒刑執行完畢5 年內，故意再犯本
    件有期徒刑以上之罪，為累犯，應依刑法第47條第1 項之規
    定加重其刑。爰審酌被告已因相同犯行經戒毒處遇及追訴處
    罰，猶未能知所警惕，顯然漠視法令之禁制，惟其犯罪行為
    主要係戕害自身，且事後坦承犯行，犯後態度並無不良，暨
    其施用毒品之動機、目的、素行等一切情狀，量處如主文所
    示之刑。扣案如附表1 、2 所示之物皆為被告所有，如附表
    1 所示之甲基安非他命係被告為本案施用第二級毒品犯行所
    剩餘；如附表2 所示之玻璃球組，則係供（非專供）其施用
    甲基安非他命所用，業據被告供承明確，前者除因鑑驗而用
    罄之部分外，餘應依毒品危害防制條例第18條第1 項前段規
    定沒收銷燬，後者則應依刑法第38條第1 項第2 款之規定予
    以沒收。
據上論斷，應依刑事訴訟法第273 條之1 第1 項、第299 條第1
項前段，毒品危害防制條例第10條第2 項、第18條第1 項前段，
刑法第11條、第47條第1 項、第38條第1 項第2 款，判決如主文
。
本案經檢察官陳宣每到庭執行職務。
中    華    民    國    99    年     5    月    21    日
                刑事第十五庭    法  官  許炎灶
以上正本證明與原本無異。
如不服本判決應於收受判決後10日內向本院提出上訴書狀，並應
敘述具體理由；其未敘述上訴理由者，應於上訴期間屆滿後20日
內向本院補提理由書（均須按他造當事人之人數附繕本）「切勿
逕送上級法院」。
                                書記官  屠衛民
中    華    民    國    99    年     5    月    21    日
附錄本案論罪科刑法條：毒品危害防制條例第10條第2 項。
毒品危害防制條例第10條
施用第一級毒品者，處6 月以上5 年以下有期徒刑。
施用第二級毒品者，處3 年以下有期徒刑。
附表1 ：
┌─────────────────────────────────────┐
│查獲之第二級毒品                                                          │
├──┬─────┬──┬──┬──────────────────────┤
│編號│品      名│數量│單位│備                                        註│
├──┼─────┼──┼──┼──────────────────────┤
│ 1  │第二級毒品│1   │包  │第二級毒品甲基安非他命（淨重0.7140公克，取│
│    │甲基安非他│    │    │  樣0.0002公克，餘重0.7138公克）。          │
│    │命        │    │    │含極微量第二級毒品甲基安非他命殘渣且未析離│
│    │          │    │    │  之外包裝1 個，應併予沒收銷燬。            │
│    │          │    │    │卷附交通部民用航空局航空醫務中心99年1 月29│
│    │          │    │    │  日航藥鑑字第0990476 號毒品鑑定書1 份參照。│
└──┴─────┴──┴──┴──────────────────────┘
附表2 ：
┌─────────────────────────────────────┐
│查獲之被告所有供（非專供）施用第二級毒品所用之物                          │
├──┬─────┬──┬──┬──────────────────────┤
│編號│品      名│數量│單位│備                                        註│
├──┼─────┼──┼──┼──────────────────────┤
│ 1  │玻璃球組  │1   │組  │供（非專供）施用第二級毒品甲基安非他命之用（│
│    │          │    │    │置入甲基安非他命燒烤吸食）                  │
└──┴─────┴──┴──┴──────────────────────┘

司法院資訊處製作；財團法人民間司法改革基金會備份。
